en: miso, miso paste
ar: ميسو
az: miso şorbası
bg: мисо
ca: miso
cs: miso
da: miso
de: miso
eo: misoo
es: miso
eu: miso
fa: میسو
fi: miso, misotahna
fr: miso, pâte miso
gd: miso
gl: miso
he: מיסו
hr: miso
hu: miszo
id: miso
it: miso
ja: 味噌
ko: 미소
lb: miso
lt: sojų pasta
ms: miso
my: မီဆို
nb: miso
nl: miso
pl: miso
pt: missô
ru: мисо
sl: miso
sv: miso, misopasta
th: มิโซะ
tl: miso
tr: miso
uk: місо
vi: miso
zh: 味噌

en: red miso paste
de: rote Miso-Paste
fr: pâte miso rouge
hr: crvena miso pasta
it: pasta di miso rosso

en: spice, spices
bs: začini
ca: Espècies
cs: koření
da: krydderi, krydderier
de: Gewürze, Würze, Speisewürze, Suppenwürze
el: Μπαχαρικό, μπαχαρικά
es: especias
et: vürtsid
fi: mauste, mausteet
fr: épice, épices, aromate
he: תבלין
hr: začin, začini, zači, začina, začinsko bilje, začinskog bilja, dekor začina
hu: fűszerm fűszerek
is: krydd
it: spezie
ja: 香辛料
lt: garšvielas
lv: pikantums
nb: krydder, krydderi, krydderier
nl: specerijen, specerij
no: krydder
pt: Tempero, temperos, especiaria, especiarias
ro: Picant
ru: Специи, пряности
sl: začimbe
sr: začini
sv: krydda, kryddor, kryddört, krydd
zh: 香料

en: natural spices
bg: естествени подправки, натурални подправки
de: natürliche Gewürze
es: especias naturales
fr: Épices naturelles
hr: biljni začini, prirodni začini
it: spezie naturali
pl: naturalne przyprawy, przyprawy naturalne
ru: пряности натуральные

en: herb, mixed herbs, aromatic plants
bg: билка, билки
bs: aromatično bilje
ca: Herbes, herbes aromàtiques, plantes aromàtiques
cs: Bylina, byliny
da: urt, urter, krydderurter
de: Gewürz, Kräuter
es: hierba, hierbas, plantas aromáticas, planta aromática, hierbas aromaticas, finas hierbas, mezcla de finas hierbas
fi: yrtti, yrtit, mausteyrtit
fr: herbe, herbes, plantes aromatiques, plante aromatique, fines herbes, fine herbe, mélange de plantes aromatiques, herbe aromatique, herbes aromatiques
he: עשב
hr: aromatskog bilja
hu: gyógynövény, gyógynövények
it: erba, piante aromatiche, erbe aromatiche
ja: ハーブ
lv: zāle
nb: urt, urte
nl: Kruiden
pl: Zioło, zioła, ziół, mieszanka ziół, mieszanka ziołowa
pt: plantas aromáticas
ro: Ierburi, plante aromatice, ierburi aromatice
sl: zelišča
sv: örter, örtkrydda, örtkryddor, kryddörter

en: herbal tea
de: Kräutertee

en: herb extract
bg: екстракт от билки
da: krydderiekstrakt, krydderiekstrakter
de: Kräuterextrakt, Kräuterextrakte
es: Extracto de hierbas
fi: yrttiuute
fr: extrait d'herbe
hr: ekstrakt bilja
it: Estratto d'erbe
ja: ハーブエキス
nb: krydderekstrakt, krydderekstrakter
nl: Kruidenextracten
pl: ekstrakty ziół, ekstrakt ziół, ekstrakt ziołowy
pt: Extrat de ervas
sv: örtextrakt, kryddextrakt, kryddextrakter

en: herbs and spices
bn: ভেষজ ও মসলা
da: krydderurter og krydderier, krydderier og urter
de: Kräuter und Gewürze
es: hierbas y especias
fi: yrtit ja mausteet
fr: épices et plantes aromatique, épice et plante aromatique, épices et plante aromatique, plantes aromatiques et épices, extraits d'épices et d'herbes, herbe et épice, herbes et épices, épices et herbes, épices et herbes aromatiques, épice et aromate, épices et aromates, épices et aromate, épice et aromates, épices et arômes, aromates et épices
hr: bilja i začina
it: erbe e spezie
nl: kruiden en specerijen
pl: zioła i przyprawy, mieszanka ziół i przypraw
pt: ervas e especiarias
sv: örter och kryddor, kryddor och örtkryddor

en: spice extract, spices extract
bg: екстракт от подправки, екстракти от подправки
ca: Extracte d'espècies
cs: extrakty koření
de: Gewürz Extrakte, Gewürzextrakte, Gewurzextrakte, Gewürzextrakt
es: Extracto de especias
fi: mausteuute, mausteuutteet
fr: extrait d'épice, extraits d'épices
hu: fűszerkivonat, fűszerkivonatok, fűszer kivonat, fűszer kivonatok
it: Estratto di spezie
ja: 香辛料抽出物
lt: prieskonių ekstraktai
lv: garšvielu ekstrakts, garšvielu ekstrakti
nl: specerijenextracten, specerij-extracten
pl: ekstrakt z przyprawy, ekstrakty przypraw, ekstrakt przypraw, wyciąg z przypraw
sl: začimbni ekstrakti

en: natural spice extract
de: Natürliches Gewürzextrakt, Natürlicher Gewürzextrakt
fi: luontainen mausteuute
fr: extrait naturel d'épice, extraits naturels d'épices
hr: prirodni ekstrakt začina
it: estratto naturale di spezie
pl: ekstrakty przypraw naturalnych

en: spices and spices extracts
da: krydderi og krydderiekstrakter
de: Gewürze und Gewürzextrakte
es: especias y extracto de especias
fi: mausteet ja mausteuutteet
fr: épices et extrait d'épices
hr: začini i ekstrakti začina
it: spezie ed estratti di spezie
nb: krydder og krydderekstrakter
pl: ekstrakty przypraw i ziół, ekstrakt przypraw i ziół
ro: condimente și extracte de condimente
ru: экстракты специй
sl: začimbe in ekstrati začimb
sv: kryddor och kryddextrakt

en: mixed spices
cs: směs koření
da: krydderimix
de: gemischte Gewürze, gewürzmischung
es: Mezcla de especias, preparado aromatico de especias
fi: mausteseos
fr: mélange d'épices
hr: mješavina začina
is: kryddblanda
it: spezie miste
nb: krydderimix
nl: gemengde specerijen
pl: mieszanka przypraw, mieszanka przyprawowa, mieszanina przypraw, mieszanina przyprawowa
ro: amestec de condimente
sv: kryddblandning, kryddmix

en: zaatar, zaatar blend
fr: zaatar, mélange zaatar
it: za'atar

en: garam masala
de: garam masala, gewürzmischung garam masala, garam masala gewürzmischung
fr: garam masala
hr: garam masala
it: garam masala
pl: garam masala

en: ras el hanout
de: Ras el Hanout, Gewürzmischung Ras el Hanout
fr: ras el hanout, mélange d'épices ras el hanout, mix ras el hanout
hr: ras el hanout
it: ras el hanout
nl: ras el hanout

en: lemon pepper, lemon pepper seasoning
af: suurlemoenpeper
ar: فلفل الليمون
de: zitronenpfeffer
es: pimienta con limón
fi: sitruunapippuri
fr: poivre au citron
hr: limun papar
it: pepe al limone
lv: citronpipari
pl: pieprz cytrynowy
sv: citronpeppar

en: herbal pepper
it: pepe alle erbe
pl: pieprz ziołowy

en: spice paste
de: Gewürzpaste, Würzpaste
fi: maustetahna
fr: pâte d'épices
hr: začinska pasta
it: pasta di spezie
sv: kryddpasta

en: plant extracts
bg: растителен екстракт
da: planteekstrakt
de: Pflanzenextrakte
es: Extracto de plantas
fi: kasviuute, kasviuutteet
fr: extraits de plantes, extraits de plantes aromatiques
hr: biljni ekstrakti
nb: planteekstrakt
nl: plantextracten
pl: ekstrakty roślinne, roślinne ekstrakty

en: organic plant extracts
fi: luomu kasviuute
fr: extraits de plantes bio
hr: organski biljni ekstrakti
nl: biologische plantextracten